臺灣嘉義地方法院民事判決
110年度朴小字第316號
原      告  仲信資融股份有限公司

法定代理人  陳鳳龍  
訴訟代理人  陳奕均  
            王裕程  
被      告  吳文欽  

上列當事人間請求清償債務事件，本院於民國111年2月17日言詞
辯論終結，判決如下：
    主  文
原告之訴駁回。
訴訟費用新臺幣1,000元由原告負擔。
    事 實 及 理 由
一、原告主張：被告前向法商佳信銀行股份有限公司台北分公司
    （下稱佳信銀行）申請信用卡使用，被告得持用核發之信用
    卡於特約商店記帳消費，並應於當期繳款截止日前清償，若
    選擇以循環信用方式繳款，仍應於當期繳款截止日前繳付最
    低付款額，並依年息19.929％計付循環信用利息。詎被告未
    依約履行繳款義務，至民國105年12月31日止，尚積欠新臺
    幣（下同）99,353元（本金31,378元、已核算未受償利息67
    ,975元）未清償。嗣佳信銀行將本件債權讓與磊豐國際資產
    管理股份有限公司（下稱磊豐公司），磊豐公司將本件債權
    讓與鼎威企業管理顧問有限公司（下稱鼎威公司），鼎威公
    司將本件債權讓與立新資產管理有限公司（下稱立新公司）
    ，立新公司依公司法第319條準用第73條及企業併購法第23
    條相關規定與原告辦理合併，由原告為存續公司，概括承受
    消滅公司所有權利義務。爰依信用卡契約及債權讓與之法律
    關係，提起本件訴訟等語。並聲明：被告應給付原告31,378
    元，及自106年1月1日起至清償日止，按年息15％計算之利息
    ，暨已核算未受償之利息67,975元
二、被告則以：原告未能提出帳務消費明細證明被告實際消費金
    額之證據等語。並聲明：原告之訴駁回。
三、得心證之理由：
  ㈠按當事人主張有利於己之事實者，就其事實有舉證之責任，
    民事訴訟法第277條前段定有明文。民事訴訟如係由原告主
    張權利者，應先由原告負舉證之責，若原告先不能舉證，以
    證實自己主張之事實為真實，則被告就其抗辯事實即令不能
    舉證，或其所舉證據尚有疵累，亦應駁回原告之請求（最高
    法院17年度上字第917號裁判要旨參照）。再按私文書應提
    出其原本。但僅因文書之效力或解釋有爭執者，得提出繕本
    或影本，民事訴訟法第352條第2項定有明文。而當事人提出
    之私文書，必先證明其真正，始有形式之證據力。是以民事
    訴訟法上關於證據能力之認定，原則上應提出私文書之原本
    ，如僅提出影本，未提出或不能提出原本，其程序即與民事
    訴訟法第352條第2項規定未合，在舉證人未提出原本前，法
    院不得依上開條文認其有形式之證據力。查本件原告請求被
    告給付信用卡消費款，自應提出被告信用卡申請書、信用卡
    利息、違約金約定條款、消費明細及積欠消費款本金、利息
    、違約金等金額之起訖期間及計算，以舉證證明被告使用信
    用卡消費之事實及積欠信用卡款項金額及計算之真正，始得
    謂為盡其舉證責任。
  ㈡原告主張被告向佳信銀行申請信用卡，未依約繳款尚積欠款
    項之事實，固據提出信用卡申請書及信用卡約定條款、帳務
    資料、債權讓與證明書、登報公告等件影本為佐。惟其中記
    載原告積欠本金31,378元及期前利息67,975元之帳務資料為
    原告單方面製作之私文書，而無從證明兩造間確有成立消費
    借貸之合意；加上本院依原告聲請函詢佳信銀行之接管人即
    中國信託商業銀行股份有限公司提供本案被告積欠之債務本
    金、利息及違約金等債務明細，經該公司於111年1月25日提
    出之陳報狀表示：因該筆債權於94年12月間即已讓與其他金
    融機構，無法提供相關資料過院參辦等（見本院卷第61頁)
    ，則被告是否確實積欠原告前開款項，即欠缺證據而難以證
    明，而原告身為受讓債權之人，本有責任自行向前手債權人
    索取債權相關之證據，並應負擔無法舉證之不利後果。因此
    ，本件依原告提出之證據仍無法證明被告前開債務之詳細內
    容，無法認定該債權確實存在，尚難作對原告有利之認定，
    依前開說明，應認原告未能盡舉證之責任，故本件原告之請
    求，難認有據。
四、綜上所述，原告依信用卡契約及債權讓與之法律關係，請求
    被告應給付原告31,378元，及自106年1月1日起至清償日止
    ，按年息15％計算之利息，暨已核算未受償之利息67,975元
    ，為無理由，應予駁回。
五、訴訟費用負擔之依據：民事訴訟法第78條。 
中　　華　　民　　國　　111 　年　　2 　　月　　25　　日
                  臺灣嘉義地方法院朴子簡易庭
                                  法　官　羅紫庭
以上正本係照原本作成。
如對本判決上訴，須於判決送達後20日內向本庭（嘉義市○○路
000○0號）提出上訴狀（均須按他造當事人之人數附繕本）。如
委任律師提起上訴者，應一併繳納上訴審裁判費。
民事訴訟法第436條之24第2項規定：對小額程序之第一審裁判之
上訴或抗告，非以其違背法令為理由，不得為之。
中　　華　　民　　國　　111 　年　　2 　　月　　25　　日
                                  書記官  葉昱琳